臺灣高等法院刑事判決
110年度上訴字第2783號
上  訴  人
即  被  告  施逸綸





上列上訴人即被告因違反毒品危害防制條例案件，不服臺灣桃園
地方法院109年度訴字第486號，中華民國110年4月29日第一審判
決（起訴案號：臺灣桃園地方檢察署108年度偵緝字第2452號）
，提起上訴，本院判決如下：
    主  文
上訴駁回。
    理  由
一、按不服地方法院之第一審判決而上訴者，須提出上訴書狀，
    並應敘述具體理由，為上訴必備之程式。倘其上訴書狀已敘
    述理由，但所敘述者非屬具體理由，仍屬不符上訴之法定程
    式，由第二審法院以其上訴不合法律上程式，判決駁回，不
    生定期命補正之問題。此觀刑事訴訟法第350條第1項、第36
    1條、第362條前段及第367條前段之規定自明。且自同法第3
    61條之修法過程以觀，原草案為：「依前項規定提起上訴者
    ，其上訴書狀應敘述理由，並引用卷內訴訟資料，具體指摘
    原審判決不當或違法之事實。其以新事實或新證據為上訴理
    由者，應具體記載足以影響判決結果之理由」，嗣經修正通
    過僅保留「上訴書狀應敘述具體理由」之文字，其餘則刪除
    ，故所稱「具體理由」，並不以其書狀應引用卷內訴訟資料
    ，具體指摘原審判決不當或違法之事實，亦不以於以新事實
    或新證據為上訴理由時，應具體記載足以影響判決結果之情
    形為必要。但上訴之目的，既在請求第二審法院撤銷或變更
    第一審之判決，所稱「具體」，當係抽象、空泛之反面，須
    就不服判決之理由為具體之敘述而非空泛之指摘而言，亦即
    須就其所主張第一審判決有違法或不當之情形，舉出該案相
    關之具體事由足為其理由之所憑，而非徒托空言或漫事指摘
    ；若僅泛言原判決認事用法不當、採證違法或判決不公、量
    刑過重等空詞，而無實際論述內容，即無具體可言（最高法
    院106年第8次刑事庭會議決議意旨參照）。
二、被告不服原判決，於110年6月24日提出聲明上訴狀，僅謂「
    不服臺灣桃園地方法院109年度訴字第486號刑事判決，茲依
    法先於法定期間內就原判決之全部提起上訴，上訴理由容後
    補陳」等語（本院卷第19頁），經本院於110年8月23日裁定
    命其於裁定送達後7日內補正具體上訴理由到院，該裁定於1
    10年8月30日寄存在被告居所之臺北市政府警察局萬華分局
    西門町派出所，於110年9月9日生送達之效力；復經本院裁
    定公示送達，亦於110年9月28日張貼公所，而於110年10月2
    8日生送達效力；被告嗣於110年11月3日因通緝到案，向臺
    灣桃園地方檢察署陳報現居所，本院再對該址送達上開補正
    裁定，迄未據被告補正上訴理由到院，有本院送達證書、公
    示送達裁定、公示送達公告、新北市中和區公所回函、臺北
    市萬華區公所回函、桃園市八德區公所回函、本院公務電話
    查詢紀錄、收文資料查詢清單、收狀資料查詢清單等件在卷
    可憑（本院卷第35、37、61、67、71、75、77、79、81、83
    、85、87、101、103、107至113頁）。被告上訴僅泛稱不服
    原判決，本院復函請原審指定辯護人依最高法院106年度第1
    2次刑事庭會議決議意旨檢視被告上訴書狀，經覆以：辯護
    人撥打被告所留電話，均無人接聽，僅能依被告上開聲明上
    訴狀及於原審之辯解，猜測被告係就原審認定事實及罪名均
    表不服等語（本院卷第50-1、51頁），均未具體指出原判決
    之認事用法或量刑有何不當或違法之處，亦未就被告不服原
    判決之理由舉出足為所憑之具體事由。揆諸首揭說明，被告
    上訴顯無具體理由而不合法定程式，應予駁回，並不經言詞
    辯論為之。
據上論斷，應依刑事訴訟法第367 條前段、第372 條，判決如主
文。
中　　華　　民　　國　　110 　年　　12 　　月　　16 　日
                  刑事第二十二庭審判長法　官  王美玲
                                      法　官  陳銘壎
                                      法　官  汪怡君
以上正本證明與原本無異。
如不服本判決，應於收受送達後20日內向本院提出上訴書狀，其
未敘述上訴之理由者並得於提起上訴後20日內向本院補提理由書
（均須按他造當事人之人數附繕本）「切勿逕送上級法院」。
                                      書記官  高妤瑄
中　　華　　民　　國　　110 　年　　12　　月　　20　　日